臺灣臺南地方法院刑事判決　　　　　　　 96年度易字第526號
公　訴　人　臺灣臺南地方法院檢察署檢察官
被　　　告　乙○○
　　　　　　　　　　（現另案於臺灣高雄第二監獄執行中）
上列被告因竊盜案件，經檢察官提起公訴（96年度偵字第6068號
），本院依簡式審判程序判決如下：
    主  文
乙○○犯攜帶兇器、毀壞安全設備竊盜罪，累犯，處有期徒刑壹
年，減為有期徒刑陸月，如易科罰金，以新臺幣壹仟元折算壹日
。
扣案之小鐵撬壹支、電話卡貳張均沒收。
    事  實
一、乙○○於民國91年間因違反毒品危害防制條例案件，經本院
    以90年度訴字第1343號刑事判決判處有期徒刑4 月確定，於
    92年3 月26日執行完畢。
二、乙○○基於意圖為自己不法所有之犯意，於96年4 月3 日上
    午10時許，攜帶其所有客觀上對人之生命、身體安全具有危
    險性，足供兇器使用之小鐵橇1 支，至臺南市○區○○路22
    巷14號，先以所有之電話卡插入該處大門門縫處而開啟大門
    方式，未經許可擅自侵入他人住宅（侵入住宅部分未據告訴
    ），後再至上址3 樓，以前開小鐵撬撬開房門喇叭鎖後（毀
    損部分未據告訴），進入該房間內，竊得屋主陳鄒炎治置於
    該房間內為各分租房間鑰匙1 串及扳手、尖嘴鉗、鐵鎚、美
    工刀、起子等各1 支後，將前開物品移置該地址1 樓之 2空
    房間內，欲持前開物品逐層逐間竊取居住該址房客之財物，
    以所竊得鑰匙及上揭客觀上足對人之生命、身體安全構成危
    險性之兇器扳手，至上址1 樓之1 房客丙○○所居住房間，
    以該扳手破壞房門喇叭鎖後（毀損部分未據告訴），進入前
    開房間內，接續竊取丙○○所有之內裝有現金新臺幣（下同
    ）1,476元之信封袋1 個、湯姆熊彩票1,594張及飲料1 瓶，
    除當場將飲料飲用完畢，復將該裝有現金之信封袋置於身上
    外，並將所竊得之湯姆熊彩票移置上述1 樓之2 空房間內，
    欲待接續竊取該址其他房客房間內財物後，再一併攜離；復
    至上址2 樓之2 房客靜珽所居住之房間，以上揭所竊得鑰
    匙開啟該房間房門後，接續竊取甲○○所有之筆記型電腦 1
    台，得手後欲離開該房間之際，適因屋主陳鄒炎治發現房門
    遭撬開查覺有異乃報警，經臺南市警察局第一分局員警據報
    前來處理，當場於該址頂樓水塔處逮獲乙○○，並扣得其所
    有供竊盜犯罪所用之小鐵撬1 支及電話卡2 張。
二、案經臺南市警察局第一分局報請臺灣臺南方法院檢察署檢察
    官偵查起訴。
    理  由
一、程序方面─
  (一)按除簡式審判程序、簡易程序及刑事訴訟法第376 條第1 款
    、第2 款所列之罪之案件外，第一審應行合議審判；另除被
    告所犯為死刑、無期徒刑、最輕本刑為3 年以上有期徒刑之
    罪或高等法院管轄第一審案件者外，於法院行準備程序進行
    中，被告先就被訴事實為有罪之陳述時，審判長得告知被告
    簡式審判程序之旨，並聽取當事人、代理人、辯護人及輔佐
    人之意見後，裁定進行簡式審判程序，刑事訴訟法第273 條
    之1 第1 項及第284 條之1 分別定有明文。本件被告所為刑
    法第321 條加重竊盜罪，除係犯死刑、無期徒刑、最輕本刑
    為3 年以上有期徒刑以外之罪，亦為刑事訴訟法第376 條第
    2 款所規定之案件，其於本院以獨任法官行準備程序中就被
    訴事實為有罪之陳述，經告知簡式審判程序之旨，並聽取公
    訴人、被告之意見後，本院認為適宜進行簡式審判程序。
  (二)簡式審判程序之證據調查，不受刑事訴訟法第159 條第1 項
    、第161 條之2 、第161 條之3 、第163 條之1 及第164 條
    至第170 條規定之限制，亦為同法第273 條之2 所明文。是
    此，卷附相關證據，本院均可採為證據，先此敘明。
二、認定犯罪事實所憑證據及理由─
  (一)上開犯罪事實，業據被告乙○○分於司法警察調查、檢察官
    偵訊及本院審理時供承不諱（參警卷第1 頁至第7 頁，偵查
    卷第7 頁，本院96年10月8 日準備程序及審判筆錄），核與
    證人即被害人陳鄒炎治、丙○○及甲○○等人於司法警察調
    查中所證述渠等財物遭竊情節大致相符（參警卷第8 頁至第
    9 頁、第10頁至第11頁、偵查卷第13頁至第14頁），並有臺
    南市警察局第一分局搜索扣押筆錄、扣押物品目錄表、現場
    蒐證照片8 幀及贓物領據在卷可憑（參警卷第13頁至第16頁
    、第22頁至第25頁，偵查卷第15頁）；復有前開小鐵橇1 支
    及電話卡2 張扣案足稽，而扣案之小鐵撬為鐵製材質，客觀
    上顯然足以危害人之生命、身體安全，自屬兇器無誤，是被
    告自白核與事實相符，可以採信。
  (二)綜上所述，本件事證明確，被告犯行洵堪認定，應依法論科
    。
三、論罪科刑之理由─
  (一)按刑法第321 條第1 項第3 款之攜帶兇器竊盜罪，係以行為
    人攜帶兇器竊盜為其加重條件，此所謂兇器，其種類並無限
    制，凡客觀上足對人之生命、身體、安全構成威脅，具有危
    險性之兇器均屬之，且祇須行竊時攜帶此種具有危險性之兇
    器為已足。本件被告行竊時攜帶之小鐵撬，及持於現場上址
    3 樓所竊取之扳手，均屬金屬材質，甚為堅硬，有照片2 幀
    在警卷可稽（參警卷第22頁、第25頁），並經被告持之破壞
    房門門鎖，堪認足以為殺傷人之生命、身體之器械，為具有
    危險性之兇器甚明。次按刑法第338 條第1 項第2 款（舊法
    ）所謂毀越門扇牆垣，係指毀損或超越及踰越門扇牆垣而言
    ，與用鑰匙開鎖啟門入室者不同；再者毀壞構成門扇之一部
    之電動鎖及喇叭鎖，係毀壞門扇之行為，毀壞附加於門上之
    掛鎖，則屬毀壞安全設備，分據最高法院22年上字第454 號
    判例、83年度臺上字第3856號判決意旨及最高法院64年度第
    4 次刑事庭庭推總會決議(一)揭櫫明確。
  (二)被告持兇器破壞安裝於上址房間3 樓、1 樓之1 之房門喇叭
    鎖後，進入該房內行竊，係犯刑法第321 條第1 項第3 款、
    第2 款之攜帶兇器、毀壞安全設備罪。另本案檢察官起訴書
    於犯罪事實欄中已載明被告以小鐵撬破壞房門門鎖，雖於起
    訴法條認被告僅構成刑法第321 條第1 項第3 款之攜帶兇器
    竊盜罪，惟被告破壞門鎖之行為，既已為起訴事實敘明，且
    被告就該事實經本院訊問結果亦坦認明確，有前開準備程序
    及審判筆錄可參（參審卷第78頁至第80頁、第85頁至第87頁
    ），本院認就此部分犯行，雖漏未諭知同涉犯有同條項第 2
    款之毀壞安全設備罪，然認對於被告防禦權之行使，並無影
    響，被告已有充分辯明機會予以表達，亦無突襲性裁判可言
    ，附此敘明。
  (三)次按接續犯及接續行為均涵蓋於自然行為單數概念下，皆應
    滿足自然行為單數之要件要求，僅係接續犯之概念係侷限於
    單一法益之反覆或相續地侵害，而接續行為之行為單數不涉
    及單一法益之侵害，而是涉及不同法益主體之侵害，且所涉
    及之法益主體之侵害須非涉及高度屬人性質之個人法益。查
    查臺南市○○路22巷14號乃係一棟獨棟建物，其內分隔數間
    房間以供分租，被告侵入該處後，遂自3 樓、1 樓之1 及 2
    樓之2 逐竊取被害人財物，該等竊盜犯行，顯於同日於同一
    處所發生，時地密接，應係基於同一竊盜犯意，對非屬單一
    然為同一種類法益侵害之數舉動接續施行，為接續行為，應
    論以一罪。被告單一接續行為，侵害數個不同財產法益，為
    想像競合犯，應從情節較重之竊取被害人丙○○所涉及之攜
    帶兇器毀壞安全設備罪處斷。
  (四)被告有事實欄所載之前案科刑執行紀錄，有臺灣高等法院被
    告前案紀錄表在卷可佐，其於前開有期徒刑執行完畢後5 年
    以內，故意再犯本件有期徒刑以上之罪，為累犯，應依刑法
    第47條第1 項規定加重其刑。
  (五)爰審酌被告不思以正當工作賺取財物，因一己貪念侵入他人
    住宅，任意竊取他人之物，危害他人居住及財產安全非輕，
    惟念所竊財物之價值非鉅，且已返還被害人，造成被害人損
    害尚非重大，犯罪後態度良好等一切情狀，量處如主文所示
    之刑。
  (六)中華民國96年罪犯減刑條例業於96年7 月4 日公布，並自96
    年7 月16日施行，該條例第2 條第1 項第3 款規定：「犯罪
    在中華民國96年4 月24日以前者，除本條例另有規定外，依
    下列規定減刑：三有期徒刑、拘役或罰金，減其刑期或金額
    二分之一」，查本件被告所為本案竊盜犯行之犯罪時間，係
    在96年4 月24日以前，且宣告刑為有期徒刑1 年6 月以下，
    故依上開規定，本院均應減其有期徒刑二分之一，併予諭知
    易科罰金折算之標準。
  (七)扣案小鐵撬1 支及電話卡2 張，均係被告所有供犯本案竊盜
    犯罪所用之物，業據被告陳明在卷，爰依刑法第38條第1 項
    第2 款規定，宣告沒收之。
四、適用之法律─
  (一)刑事訴訟法第299 條第1 項前段、第273 條之1 第1 項。
  (二)刑法第321 條第1 項第2 款、第3 款、第55條、第47條第 1
    項、第38條第1 項第2 款、第41條第1 項前段。
  (三)中華民國九十六年罪犯減刑條例第2 條第1 項第3 款、第 7
    條第1 項、第9 條，判決如主文。
本案經檢察官丁○○到庭執行職務。
中　　華　　民　　國　　96　　年　　10　　月　　24　　日
                      刑事第十三庭  法  官  張維君
以上正本證明與原本無異。
如不服本判決，應於判決送達後10日內，向本院提出上訴狀。（
須附繕本）
                                    書記官  黃傳鈞
中　　華　　民　　國　　96　　年　　10　　月　　24　　日
附錄  本判決論罪科刑法條：
中華民國刑法第321 條第1 項第2 款、第3 款
（加重竊盜罪）
犯竊盜罪而有左列情形之一者，處 6 月以上、 5 年以下有期徒
刑：
二  毀越門扇、牆垣或其他安全設備而犯之者。
三  攜帶兇器而犯之者。
